臺灣桃園地方法院宣示判決筆錄　　　　 96年度審易字第125號
公　訴　人　臺灣桃園地方法院檢察署檢察官
被　　　告　甲○○
上列被告因恐嚇等案件（起訴案號：95年度偵字第24721號 ），
於中華民國96年8 月28日下午5 時，在本院第十四法庭宣示判決
，出席職員如下：
　　　　　法　官　曾家貽
　　　　　書記官　陳淑瓊
法官起立朗讀判決主文、犯罪事實要旨、處罰條文、附記事項，
及告以上訴限制、期間並提出上訴狀之法院，且諭知記載其內容
：
一、主  文：
    甲○○連續乘他人急迫貸以金錢，而取得與原本顯不相當之
    重利，處有期徒刑伍月，如易科罰金，以佰元（按係銀元
    ，銀元佰元折算新臺幣為玖佰元）折算壹日，減為有期徒
    刑貳月又拾伍日，如易科罰金，以佰元（按係銀元，銀元
    佰元折算新臺幣為玖佰元）折算壹日，扣案之新臺幣伍佰
    元、借據壹紙、本票張均沒收。又以加害身體之事，恐嚇
    他人，致生危害於安全，處有期徒刑月，如易科罰金，以
    新臺幣壹仟元折算壹日，減為有期徒刑壹月又拾伍日，如易
    科罰金，以新臺幣壹仟元折算壹日。應執行有期徒刑月，
    如易科罰金，以佰元（按係銀元，銀元佰元折算新臺幣
    為玖佰元）折算壹日，扣案之新臺幣伍佰元、借據壹紙、本
    票張均沒收。
二、犯罪事實要旨：
  (一)被告甲○○基於乘他人急迫貸以金錢，而取得與原本顯不相
    當之重利之概括犯意，自民國95年1 月起至同年4 月間某日
    止，在桃園縣桃園市○○○街10號等處，趁乙○○積欠他人
    債務需款孔急之際，共計貸與乙○○五次，每次借貸新臺幣
    （下同）3 萬元，雙方並約定以每10日為1 期，每期利息6
    千元（即20分利），甲○○當場預扣利息6 千元後，實際僅
    交付2 萬4 千元，並於借款次日起按日向乙○○收取該期十
    分之一之利息，而以此方式取得與原本顯不相當之重利，迄
    至同年4 月間某日止，乙○○尚積欠甲○○本金連同利息約
    8 萬元。後於同年5 月至7 月間因乙○○已無法按日繳清利
    息，甲○○遂於同年7 月31日在其桃園縣桃園市○○路○ 段
    322 號4 樓住處內，要求乙○○簽立金額為12萬6 千4 百30
    元之借據一紙，並簽發面額均為12萬6 千4 百30元之本票三
    紙（票號分別為TH0000000 、TH0000000 、TH0000000） 以
    供作擔保，並要求乙○○需按日清償本息2 千元、1 千元或
    5 百元不等之金額。嗣於同年11月11日晚間9 時許，在桃園
    縣桃園市○○路○ 段320 號前，適乙○○向甲○○清償本息
    500 元時，因情狀可疑為警查獲而查悉上情，且於甲○○身
    上扣得乙○○所交付之前開現金500 元，並於甲○○前開住
    處內起獲乙○○之駕駛執照1 張及扣得前開借據1 紙及本票
    3 張。
  (二)詎甲○○仍不知悔改，為向乙○○催討本息，又另基於恐嚇
    致生危害於安全之犯意，接續於附表所示之時間，將附表所
    示之將加害身體之事之內容，以其所持用之0000000000號行
    動電話利用傳送簡訊之方式，發送至乙○○所持用之000000
    0000號行動電話，藉此向乙○○恫嚇，致乙○○心生畏懼，
    而危害於乙○○之安全。
三、附記事項：
  (一)扣案之現金500 元紙鈔1 張及前揭借據1 紙、本票3 張，均
    屬被告徐文豪所有，因重利犯罪所得之物，依從刑附屬於主
    刑之原則，爰均依修正前刑法第38條第1 項第3 款之規定宣
    告沒收。
  (二)被告本件重利及恐嚇犯行之犯罪時間，均在96年4 月24日之
    前，其所犯刑法第344 條重利罪，合於中華民國九十六年罪
    犯減刑條例第2 條第1 項第3 款之減刑條件；又所犯刑法第
    305 條恐嚇罪，雖為同條例第3 條第1 項第15款所定不予減
    刑之罪，惟其宣告刑未逾有期徒刑1 年6 月，亦合於同條例
    第3 條第1 項減刑條件，爰均依同條例第2 條第1 項第3 款
    減其宣告刑二分之一。
四、處罰條文：
    修正後刑法第2 條第1 項前段，修正前刑法第56條，刑法第
    344 條，修正前刑法第41條第1 項前段、第38條第1 項第3
    款，刑法第305 條、第41條第1 項前段、第51條第5 款，刑
    法施行法第1 條之1 第1 項、第2 項前段，修正前罰金罰鍰
    提高標準條例第2 條，中華民國九十六年罪犯減刑條例第2
    條第1 項第3 款、第7 條、第9 條、第10條第1 項。
五、協商判決除有刑事訴訟法第455 條之4 第1 項第1 款於本訊
    問程序終結前，被告撤銷協商合意或檢察官撤回協商聲請者
    ；第2 款被告協商之意思非出於自由意志者；第4 款被告所
    犯之罪非第455 條之2 第1 項所定得以協商判決者；第6 款
    被告有其他較重之裁判上一罪之犯罪事實者；第7 款法院認
    應諭知免刑或免訴、不受理者情形之一，及違反同條第2 項
    「法院應於協商合意範圍內為判決；法院為協商判決所科之
    刑，以宣告緩刑或2 年以下有期徒刑、拘役或罰金為限」之
    規定者外，不得上訴。
六、如有前項得上訴之情形者，得自收受判決送達後10日內，向
    本院提出上訴書狀，上訴於第二審法院。
中　　華　　民　　國　　96　　年　　8 　　月　　28　　日
                    刑事第十三庭    法　官　曾家貽
                                    書記官　陳淑瓊
以上正本證明與原本無異。
                                    書記官  陳淑瓊
中　　華　　民　　國　　96　　年　　8 　　月　　9 　　日
附錄本案論罪科刑依據之法條：
中華民國刑法第305條
（恐嚇危害安全罪）
以加害生命、身體、自由、名譽、財產之事，恐嚇他人致生危害
於安全者，處 2 年以下有期徒刑、拘役或 3 百元以下罰金。
附表：
┌──┬──────┬────────────────┐
│編號│簡訊發送時間│      簡   訊   內   容         │
├──┼──────┼────────────────┤
│ 1. │96年1 月14日│你是皮在癢是不是？你要逼我犯賤。│
│    │下午5 時59分│                                │
├──┼──────┼────────────────┤
│ 2. │96年1 月14日│你是欠扁是不是？老是來這套。    │
│    │下午6 時4 分│                                │
└──┴──────┴────────────────┘
